【裁判字號】    89,易,1452
【裁判日期】    890511
【裁判案由】    家庭暴力防治法等
【裁判全文】
臺灣高雄地方法院刑事判決                        八十九年度易字第一四五二號
    公訴人  臺灣高雄地方法院檢察署檢察官
    被  告  甲○○
右列被告因家庭暴力防治法等案件，經檢察官提起公訴 (八十九年度偵字第五一五八
號），本院判決如左：
    主  文
甲○○違反法院通常保護令所為禁止實施家庭暴力行為之裁定，處有期徒刑陸月，如
易科罰金，以參佰元折算壹日。
如附表一所示之物，沒收。
    事  實
一、甲○○前於民國八十八年七月十三日因傷害案件，經判處拘役三十日緩刑三年確
    定，現仍緩刑中。
二、甲○○與乙○○原為夫妻（八十八年六月三十日判決離婚），平日感情不睦，前
    因甲○○毆傷乙○○等事由，經台灣高雄地方法院於八十八年八月四日裁定「相
    對人（甲○○）不得對被害人（乙○○），及被害人之子女陳姿伶、陳容如、陳
    宇琮、陳宇任實施身體或精神上不法侵害之行為」（八十八年度家護字第八十四
    號民事通常保護令）。詎於八十九年二月二十四日上午十一時許，甲○○至高雄
    市○○路一○○巷十七號一樓乙○○住處，向乙○○索取存摺，言談間起爭執。
    甲○○雖明知法院已核發上開民事通常保護令，竟仍基於傷害及違反民事通常保
    護令之故意，以其所有之安全帽猛撞乙○○，而致乙○○受有「頭部外傷、右臉
    頰打撲挫傷紅腫」、「胸部打撲挫傷皮下充血」之傷害，而對乙○○實施身體上
    不法之侵害，嗣因鄰人報警，經警趕至上址當場查獲，並扣得甲○○所有之安全
    帽一頂。
三、案經乙○○訴由高雄市政府警察局楠梓分局移送台灣高雄地方法院檢察署檢察官
    偵查起訴。
    理  由
一、訊據被告甲○○於本院調查、審理時，坦承知悉本院已核發民事通常保護令及於
    右揭時地與乙○○發生爭吵，惟矢口否認犯罪，辯稱：乙○○要推伊出去，伊不
    出去，但未打乙○○云云。然查，右揭事實，業據乙○○指訴在卷，並有本院八
    十八年度家護字第八十四號民事通常保護令影本、驗傷診斷書可佐。又案發日被
    告與告訴人曾發生激烈爭吵，以致鄰人報警處理，待警員趕至現場後，乙○○即
    當場向警陳稱被告毆打，此經證人即至現場處理之警員丙○○、丁○○證述綦詳
    。而乙○○經警帶回警局後旋即前往驗傷，亦經丁○○證述在卷，衡情若非乙○
    ○確受有傷害，豈敢立即向警為此陳述，故告訴人指訴應堪採信。被告所辯委無
    足採，事證明確，犯行堪予認定。
二、核被告甲○○所為，係犯刑法第二百七十七條第一項之傷害罪、家庭暴力防治法
    第五十條第一款之違反保護令罪。又被告所犯上開二罪，有方法結果之牽連關係
    ，應從一重論以違反保護令罪。爰審酌被告之品性、犯罪之手段、目的、所生危
    害、犯罪後之態度，暨其他一切情狀，量處如主文第一項所示之刑，並諭知易科
    罰金之折算標準。
三、扣案之安全帽一頂，為被告所有，供犯罪所用之物，依法沒收之。
據上論斷，應依刑事訴訟法第二百九十九條第一項前段，家庭暴力防治法第五十條第
一款、第三十條第一項，刑法第十一條前段、第二百七十七條第一項、第五十五條、
第四十一條、第三十八條第一項第二款，罰金罰鍰提高標準條例第一條前段、第二條
，判決如主文。
本案經檢察官陳宗吟到庭執行職務。
中      華      民      國    八十九    年      五      月      十一    日
                                  臺灣高雄地方法院刑事第六庭
                                      法  官  洪碩垣
右正本證明與原本無異。
如不服本判決，應於判決送達後十日內，向本院提出上訴狀。
                                      書記官  高惠珠
中      華      民      國    八十九    年      五      月       十八   日
附錄本案論科刑法條全文
家庭暴力防治法第五十條
違反法院第十三條、第十五條所為之下列裁定者，為本法所稱之違反保護令罪，處三
年以下有期徒刑、拘役或科或併科新台幣十萬元以下罰金：
一、禁止實施家庭暴力行為。
二、禁止直接或間接騷擾、接觸、通話或其他連絡行為‧
三、命遷出住居所。
四、遠離住居所、工作場，學校或其他特定場所。
五、命完成加害人處遇計畫；戒癮治療、精神治;療、心輔導或其他治療、輔導。
刑法第二百七十七條第一項：
傷害人之身體或健康者，處三年以下有期徒刑，拘役或一千元以下罰金。


司法院資訊處製作；財團法人民間司法改革基金會備份。
